臺灣雲林地方法院民事裁定
110年度繼字第522號
聲  請  人  聯邦商業銀行股份有限公司


法定代理人  李憲章  
代  理  人  黃靜美  
關  係  人  廖學義  
上列聲請人聲請選任遺產管理人事件，本院裁定如下：
    主  文
選任廖學義地政士為被繼承人陳正衡（男、民國00年0 月00日生
、國民身分證統一編號：Z000000000號，生前最後住所：雲林縣
○○鎮○○里00鄰○○○路000巷00號、於109 年10月21日死亡）之遺產
管理人。
被繼承人陳正衡之繼承人，應自本公示催告公告於司法院網站之
翌日起六個月內承認繼承。上述期限屆滿而無繼承人承認繼承時
，被繼承人之遺產，於清償債權，並交付遺贈物後，如有剩餘即
歸屬國庫。
程序費用新臺幣壹仟元由該被繼承人之遺產負擔。
    理  由
一、按繼承開始時，繼承人之有無不明，而無親屬會議或親屬會
    議未於1 個月內選定遺產管理人者，利害關係人或檢察官得
    聲請法院選任遺產管理人，並由法院依公示催告程序，定6
    個月以上之期限，公告繼承人，命其於期限內承認繼承，民
    法第1177條，第1178條規定定有明文。
二、本件聲請意旨略以：聲請人為該被繼承人之債權人，該被繼
    承人死亡後，其第三順位繼承人均已拋棄繼承。而被繼承人
　　陳正衡生前名下原所有雲林縣○○鄉○○段00○00地號土地及同
    段28建號建物(權利範圍公同共有全部)，被繼承人陳正衡與
    其他共有人以遺產分割協議，將上開不動產登記為其他共有
    人所有，害及聲請人之債權，聲請人為利害關係人，為後續
    追索債權及撤銷訴訟需要，爰依民法第1178條規定，聲請選
    任該被繼承人之遺產管理人等語。
三、經查，聲請人主張之事實，已據其提出戶籍謄本、本院拋棄
    繼承查詢公告資料、繼承系統表、本院債權憑證、雲林縣地
    籍異動索引等影本為證，此部分自堪信為真實。參以本件未
    有親屬會議選定遺產管理人之資料，且聲請人為利害關係人
    等情，認聲請人之聲請，與前揭規定，尚無不合。從而，聲
    請人聲請選任遺產管理人，應予准許。審酌廖學義地政士具
    有專業知識及能力，且與本件遺產無利害關係，由該關係人
    擔任本事件之遺產管理人，應能秉持其專業倫理並順利達成
    管理保存及清算遺產之任務，乃依聲請選任廖學義地政士為
    該被繼承人之遺產管理人，並為承認繼承之公示催告。
四、又遺產管理人之職務為：㈠編製遺產清冊。㈡為保存遺產必要
    之處置。㈢聲請法院依公示催告程序，限定一年以上之期間
    ，公告被繼承人之債權人及受遺贈人，命其於該期間內報明
    債權及為願受遺贈與否之聲明，被繼承人之債權人及受遺贈
    人為管理人所已知者，應分別通知之。㈣清償債權或交付遺
    贈物。㈤有繼承人承認繼承或遺產歸屬國庫時，為遺產之移
    交。前項第1 款所定之遺產清冊，管理人應於就職後三個月
    內編製之；第4 款所定債權之清償，應先於遺贈物之交付，
    為清償債權或交付遺贈物之必要，管理人經親屬會議之同意
    ，得變賣遺產，民法第1179條定有明文。又法院選任之遺產
    管理人於職務執行完畢後，應向法院陳報處理遺產之狀況並
    提出有關文件，家事事件法第140 條亦有明文規定。依此，
    遺產管理人應依法執行上開法律所定之遺產管理人職務，並
    於職務執行完畢後，向本院陳報處理遺產之狀況及提出有關
    文件，附此說明。
五、依家事事件法第127 條第4 項，裁定如主文。
中　　華　　民　　國　　110 　年　　5 　　月　　19　　日
                  家事法庭      法　官　林秋火
以上正本係照原本作成
如對本裁定抗告須於裁定送達後10日內向本院提出抗告狀
中　　華　　民　　國　　110 　年　　5 　　月　　19　　日
                                書記官　鄭景徽